Images des répertoires du notaire Georges Marie Gamard pour l'étude XXXVIII
Archives nationales de France
Images des répertoires du notaire Georges Marie Gamard pour l'étude XXXVIII
16 septembre 1864 - 8 février 1893
MC/RE/XXXVIII/20 - MC/RE/XXXVIII/23
Etude XXXVIII; Gamard, Georges-Marie
4 registres
Archives nationales de France
Minutes et répertoires: la loi 2008-696 du 15 juillet 2008 relative aux archives a fixé à 75 ans à compter de la date de l'acte, ou à 25 ans à compter de la date du décès de l'intéressé si ce délai est plus bref, le délai de communication des minutes et répertoires des notaires; ce délai est porté à 100 ans à compter de la date de l'acte si le document se rapporte à un mineur (code du Patrimoine, articles L213-2, 4e d et 5e).
Autres documents de l'étude (dossiers de clients, comptabilité...): s'agissant d'archives privées, ces documents sont communicables selon les modalités fixées par le déposant ou le donateur.
Certains documents ne sont pas accessibles sous leur forme originale en raison de leur mauvais état de conservation.
Registres entrés puis versés aux Archives nationales en 1969 et 2006.
Images des répertoires de l’étude XXXVIII
Archives de l'étude XXXVIII
répertoire d'officier public ministériel
- Répertoire chronologique pour la période du 16 septembre 1864 au 16 avril 1873, 16 septembre 1864 - 16 avril 1873; MC/RE/XXXVIII/20; Le répertoire comporte 197 feuillets et fait partie d' un registre de 240 feuillets de papier manuscrits, hauteur 35.3 x largeur 24.8 cm. Le registre est dans un état moyen.
  Le registre contient aussi le répertoire du notaire Edouard Watin pour la période du 16 avril 1863 au 15 septembre 1864.
  Le répertoire contient les informations suivantes sur sept colonnes, dans un cadre préimprimé: 1. le numéro d'ordre des actes; 2. la date du jour; 3. la nature de l'acte passé en brevet; 4. la nature de l'acte passé en minute; 5. les noms, prénoms et domiciles des parties ainsi que les indications sur la situation et les prix des biens; 6. la date d'enregistrement de l'acte; 7. les droits d'enregistrement.
  Attention: seuls les actes passés en minute sont conservés; les actes mentionnés dans le répertoire comme passés en simple brevet (colonne 3) ne sont pas conservés par les notaires et ne sont donc pas versés au Minutier (ils sont remis aux clients).
  répertoire
  - Liste chronologique des actes pour la période du 16 septembre au 31 décembre 1864, 16 septembre - 31 décembre 1864; 43 v°-50 v°; 20 feuillets
  - Liste chronologique des actes pour la période du 3 janvier au 30 décembre 1865, 3 janvier - 30 décembre 1865; 50 v°-72 r°; 20 feuillets
  - Liste chronologique des actes pour la période du 2 janvier au 31 décembre 1866, 2 janvier - 31 décembre 1866; 72 r°-99 r°; 18 feuillets
  - Liste chronologique des actes pour la période du 4 janvier au 31 décembre 1867, 4 janvier - 31 décembre 1867; 99 r°-129 v°; 17 feuillets
  - Liste chronologique des actes pour la période du 2 janvier au 31 décembre 1868, 2 janvier - 31 décembre 1868; 129 v°-156 r°; 17 feuillets
  - Liste chronologique des actes pour la période du 2 janvier au 30 décembre 1869, 2 janvier - 30 décembre 1869; 156 r°-179 v°; 18 feuillets
  - Liste chronologique des actes pour la période du 3 janvier au 14 décembre 1870, 3 janvier - 14 décembre 1870; 179 v°-194 r°; 18 feuillets
  - Liste chronologique des actes pour la période du 11 janvier au 29 décembre 1871, 11 janvier - 29 décembre 1871; 194 v°-209 v°; 21 feuillets
  - Liste chronologique des actes pour la période du 3 janvier au 31 décembre 1872, 3 janvier - 31 décembre 1872; 209 v°-233 r°; 14 feuillets
  - Liste chronologique des actes pour la période du 3 janvier au 16 avril 1873, 3 janvier - 16 avril 1873; 233 r°-240 v°; 14 feuillets
- Répertoire chronologique pour la période du 17 avril 1873 au 8 août 1882, 17 avril 1873 - 8 août 1882; MC/RE/XXXVIII/21; Un registre de 200 feuillets de papier manuscrits, hauteur 35.5 x largeur 24.5 cm. Le registre est en assez bon état. La reliure est faible. Le répertoire a été folioté par le notaire.
  - Liste chronologique des actes pour la période du 17 avril au 31 décembre 1873, 17 avril - 31 décembre 1873; 1 r°-19 v°; 20 feuillets
  - Liste chronologique des actes pour la période du 2 janvier au 30 décembre 1874, 2 janvier - 30 décembre 1874; 19 v°-37 v°; 20 feuillets
  - Liste chronologique des actes pour la période du 2 janvier au 31 décembre 1875, 2 janvier - 31 décembre 1875; 37 v°-50 r°; 18 feuillets
  - Liste chronologique des actes pour la période du 3 janvier au 30 décembre 1876, 3 janvier - 30 décembre 1876; 50 r°-69 v°; 17 feuillets
  - Liste chronologique des actes pour la période du 2 janvier au 31 décembre 1877, 2 janvier - 31 décembre 1877; 69 v°-89 v°; 17 feuillets
  - Liste chronologique des actes pour la période du 2 janvier au 31 décembre 1878, 2 janvier - 31 décembre 1878; 89 v°-107 r°; 18 feuillets
  - Liste chronologique des actes pour la période du 2 janvier au 29 décembre 1879, 2 janvier - 29 décembre 1879; 107 r°-129 v°; 18 feuillets
  - Liste chronologique des actes pour la période du 2 janvier au 31 décembre 1880, 2 janvier - 31 décembre 1880; 129 v°-152 r°; 21 feuillets
  - Liste chronologique des actes pour la période du 4 janvier au 30 décembre 1881, 4 janvier - 30 décembre 1881; 152 r°-183 v°; 14 feuillets
  - Liste chronologique des actes pour la période du 3 janvier au 8 août 1882, 3 janvier - 8 août 1882; 183 v°-200 v°; 14 feuillets
- Répertoire chronologique pour la période du 8 août 1882 au 18 avril 1890, 8 août 1882 - 18 avril 1890; MC/RE/XXXVIII/22; Un registre de 200 feuillets de papier manuscrits, hauteur 35.5 x largeur 24.5 cm, composé de cahiers foliotés par le notaire. Le registre est en assez bon état.
  - Liste chronologique des actes pour la période du 8 août au 30 décembre 1882, 8 août - 30 décembre 1882; 1 r°-14 v°; 20 feuillets
  - Liste chronologique des actes pour la période du 2 janvier au 31 décembre 1883, 2 janvier - 31 décembre 1883; 14 v°-50 v°; 20 feuillets
  - Liste chronologique des actes pour la période du 2 janvier au 31 décembre 1884, 2 janvier - 31 décembre 1884; 50 v°-80 r°; 18 feuillets
  - Liste chronologique des actes pour la période du 2 janvier au 31 décembre 1885, 2 janvier - 31 décembre 1885; 80 v°-103 v°; 17 feuillets
  - Liste chronologique des actes pour la période du 2 janvier au 31 décembre 1886, 2 janvier - 31 décembre 1886; 103 v°-130 v°; 17 feuillets
  - Liste chronologique des actes pour la période du 3 janvier au 29 décembre 1887, 3 janvier - 29 décembre 1887; 130 v°-151 v°; 18 feuillets
  - Liste chronologique des actes pour la période du 3 janvier au 31 décembre 1888, 3 janvier - 31 décembre 1888; 152 r°-173 r°; 18 feuillets
  - Liste chronologique des actes pour la période du 2 janvier au 31 décembre 1889, 2 janvier - 31 décembre 1889; 173 r°-194 v°; 21 feuillets
  - Liste chronologique des actes pour la période du 2 janvier au 18 avril 1890, 2 janvier - 18 avril 1890; 194 v°-199 v°; 14 feuillets
- Répertoire chronologique pour la période du 18 avril 1890 au 8 février 1893, 18 avril 1890 - 8 février 1893; MC/RE/XXXVIII/23; Le répertoire comporte 46 feuillets et fait partie d' un registre de 200 feuillets de papier manuscrits, hauteur 35.5 x largeur 24.5 cm, composé de cahiers foliotés par le notaire. Le registre est en assez bon état mais la reliure est à restaurer.
  Le registre contient aussi le répertoire du notaire Marie Théophile François Joseph Rivière pour la période du 9 février 1893 au 9 août 1901.
  - Liste chronologique des actes pour la période du 18 avril au 31 décembre 1890, 18 avril - 31 décembre 1890; 1 r°-11 v°; 20 feuillets
  - Liste chronologique des actes pour la période du 3 janvier au 31 décembre 1891, 3 janvier - 31 décembre 1891; 11 v°-27 v°; 20 feuillets
  - Liste chronologique des actes pour la période du 2 janvier au 31 décembre 1892, 2 janvier - 31 décembre 1892; 27 v°-45 r°; 18 feuillets
  - Liste chronologique des actes pour la période du 3 janvier au 8 février 1893, 3 janvier - 8 février 1893; 45 r°-46 v°; 17 feuillets